【裁判字號】    98,交聲,696
【裁判日期】    980709
【裁判案由】    聲明異議
【裁判全文】
臺灣高雄地方法院交通事件裁定         98年度交聲字第696號
原處分機關  高雄市政府交通局
異  議  人
即受處分人  甲○○
上列受處分人因違反道路交通管理處罰條例案件，對於高雄市政
府交通局民國98年3 月5 日所為之處分（原處分案號：高市交裁
字第裁32－N00000000號），聲明異議，本院裁定如下：
    主  文
異議駁回。
    理  由
一、聲明異議意旨略以：異議人於民國98年1 月20日下午3 時許
    ，騎乘車號XSU-190 號機車行經高雄縣橋頭鄉○○路與公園
    路口時，遇交通警察攔查，指稱伊闖紅燈，當時伊即告知員
    警並未違規，因伊行車速度很慢，且員警距離路口又很遠，
    才誤以為伊有闖紅燈，員警並告訴伊有錄影、錄音，因伊沒
    有違規，所以選擇不在罰單上簽字。事後，伊收到罰單後向
    監理所提出申訴，經監理所函覆本件並無錄影、錄音存證，
    但當場舉發無誤，伊認為員警以有錄影、錄音要求伊拿出證
    件開罰，並勸誘伊簽字，惟伊並無闖紅燈之行為，竟遭裁罰
    ，實難甘服，為此聲明異議，請求撤銷原處分云云。
二、按汽車駕駛人（包含機器腳踏車），行經有燈光號誌管制之
    交岔路口闖紅燈者，處新臺幣（下同）1,800 元以上5,400
    元以下罰鍰，道路交通管理處罰條例第53條第1 項定有明文
    。又汽車駕駛人違反上開規定者，除依原條款處罰鍰外，並
    予記違規點數3 點之處分，同條例第63條第1 項第3 款亦有
    明定。
三、經查：
（一）受處分人即異議人甲○○（下稱異議人）於前揭時、地騎
      乘上開機車，行經有燈光號誌管制之交叉路口，為員警當
      場舉發闖紅燈之違規行為。嗣異議人於舉發通知單所載之
      應到案日期前提出申訴，經原舉發單位調查結果，仍認異
      議人有以上之違規行為，原處分機關乃依道路交通管理處
      罰條例第53條第1 項規定裁處罰鍰2,700 元，並依同條例
      第63條第1 項第3 款規定，記違規點數3 點，有高雄縣政
      府警察局高警交字第N00000000 號舉發違反道路交通管理
      事件通知單及原處分機關違反道路交通管理事件裁決書各
      1 份在卷可稽（見交聲卷第15、13頁），是上開事實，應
      堪認定。
（二）異議人雖以上開情詞置辯，惟查，證人即本件製單舉發之
      警員吳順英於本院訊問時具結證稱：當日伊於下午2 時至
      4 時在高雄縣橋頭鄉○○路、公園路口取締交通違規，執
      勤地點是在過公園路之成功路北上車道距離路口60～70公
      尺處，伊是依照上開路口成功路上由南往北的號誌燈為認
      定標準。本件舉發當時，成功路北上車道內側及外側車道
      都已經有車子在停等紅燈，異議人才騎乘機車穿越該路口
      等語（見交聲卷第35、36、38頁）。則依證人吳順英所述
      之情形，異議人確有闖紅燈之違規行為甚明。異議人雖以
      前詞置辯，然證人吳順英亦稱：因為伊取締異議人有闖紅
      燈的成功、公園路口是三叉路口，伊攔停異議人後，異議
      人就說她沒有闖紅燈，她是從巷子裡右轉出來，伊請異議
      人到成功路與公園路口，跟她說這是三叉路口，沒有巷子
      ，她說是前面那個巷子。當時攔停異議人時，她很順從的
      把行照、駕照拿給伊，並叫伊不要告發，伊是跟她說伊有
      帶錄音筆，不是伊取締時有錄影、錄音。因異議人一直說
      她沒闖紅燈，伊就告訴她，如果不服取締可以申訴等語（
      見交聲卷第37～38頁）。
（三）異議人雖辯稱警方取締違規時並無錄影、錄音以資為證，
      惟道路交通管理處罰條例並未規定警方以攔停舉發行為人
      違規時，需以科學儀器取得證據，此觀之道路交通管理處
      罰條例自明，況證人之證言為法定之證據方法，警察為維
      持秩序，取締違規駕車僅是依法執行職務，自無偏頗立場
      之必要；且員警係屬司法警察人員之一份子，深切明白出
      庭作證具結後，應據實陳述之義務及如有偽證應受處罰之
      嚴重後果，當時執勤之警員吳順英於本院訊問時，經告知
      證人具結之義務及偽證之處罰並命其朗讀結文並具結後，
      仍為上開證述，佐以其能具體說出攔停、舉發異議人交通
      違規之經過情節，應係有目擊異議人交通違規之過程，且
      當時僅有異議人1 輛機車違規，亦不致發生誤認之情形，
      更無甘冒偽證罪責而故意誣陷異議人之理，是其所為證言
      ，應屬真實可信。
（四）異議人雖辯稱；伊當時時速頂多30、40公里，過停止線時
      ，綠燈已經在閃，到路口才變成紅燈云云（見交聲卷第25
      、39頁），惟成功路由北往南方向經過公園路，該路口距
      離約為11.9公尺，該路口交通號誌時相變化為綠燈72秒、
      黃燈4 秒、紅燈41秒等事實，有高雄縣政府警察局岡山分
      局98年6 月11日、98年6 月30日函暨附件在卷可考（見交
      聲卷第29、30、43頁）。是以，倘依異議人所述之行車時
      速，1 秒鐘約可行進8.33～11.11 公尺（30000 公尺÷
      3600秒＝8.33；40000 公尺÷3600秒＝11.11） ，則異議
      人騎乘該機車穿越該路口，不需2 秒鐘之時間即可通過，
      亦與證人吳順英所述通過該路口只需1 、2 秒鐘時間即可
      等語相符（見交聲卷第36頁）；又該路口之黃燈秒數為4
      秒鐘，縱使異議人越過該路口停止線時，號誌燈剛轉變為
      黃燈，則異議人通過該路口時，號誌燈亦不至於已變成紅
      燈，況依異議人所辯，其越過停止線時尚為綠燈閃爍，則
      依異議人之行車速度，完全通過該路口所需之時間，號誌
      燈亦不可能已轉為紅燈，況乎於行經到該路口時，是異議
      人上開所辯，顯屬與事實不符，而難採信。
（五）此外，本件異議人並未於舉發通知單上簽名，有上開舉發
      通知單在卷可憑，是難認有何異議人所稱員警勸誘簽字之
      行為。從而，異議人之前揭辯詞均無足據以為有利異議人
      之認定。
四、綜上所述，異議人於裁決書上所載時、地，有騎車行經有燈
    光號誌管制之交岔路口闖紅燈之違規行為，至為明確，原處
    分機關因而依道路交通管理處罰條例第53條第1 項之規定，
    裁處罰鍰2,700 元，並依同條例第63條第1 項第3 款之規定
    ，記違規點數3 點，核無違誤。從而，本件異議為無理由，
    應予駁回。
五、據上論斷，應依道路交通案件處理辦法第19條，裁定如主文
    。
中    華    民    國    98    年    7     月    9     日
                  交通法庭      法  官  王靖茹
以上正本證明與原本無異。
如不服本裁定應於送達後5日內向本院提出抗告狀。
中    華    民    國    98    年    7     月    9     日
                                書記官  鍾錦祥


司法院資訊處製作；財團法人民間司法改革基金會備份。
